---
title: "Options stategy"
author: "LZ"
date: "April 4, 2017"
output: html_document
---

```{r setup, include=FALSE}
knitr::opts_chunk$set(echo = TRUE)
```

<h6>Для работы нужны  пакеты  ggplot2, rmarkdown, knitr </h6>

```{r , echo=FALSE}
library(knitr)
```
Создадим таблицу для данных

```{r , echo= TRUE } 
buy_sell = c("long", "short","short","long"); # например для butterfly спреда - ("long", "short","short","long")
put_call_stock = c("call", "call","call","call"); # для  butterfly спреда ("call", "call","call","call")
strike = c(50,60,60,70)
premia=c(5,3,3,2)
dt=data.frame(buy_sell,put_call_stock,strike,premia)
dt
```

Создадим цену спот (ось обсцисса), таблицу для стоимостей и первоначальное значение для стоимости опционов
```{r , echo=TRUE}
st=c(1:120)
kt=data.frame(option1=0,option2=0,option3=0,option4=0,st)
head(kt,15)
```

Расчитаем стоимость каждого онциона используя оператор цикла <for>. Зададим первоначальное значение для i и j. Дадим названия рядам.
```{r , echo= TRUE }
i=1
j=1
for(j in 1:length(buy_sell)) 
{
  for(i in 1:length(st))
    {
  kt[i,j] <- ifelse(
    
    buy_sell[j]=="long"&& put_call_stock[j]=="call", max(-premia[j],-premia[j]+st[i]-strike[j]),
    ifelse(
      
      buy_sell[j]=="short"&& put_call_stock[j]=="call", min(premia[j],premia[j]-st[i]+strike[j]), 
      ifelse(
        
        buy_sell[j]=="long"&& put_call_stock[j]=="put", max(-premia[j],-premia[j]-st[i]+strike[j]),
        ifelse(
          
          buy_sell[j]=="short"&& put_call_stock[j]=="put", min(premia[j],premia[j]+st[i]-strike[j]),
          ifelse(
            
            buy_sell[j]=="long"&& put_call_stock[j]=="stock",st[i]-strike[j],
            ifelse(
              
              buy_sell[j]=="short"&& put_call_stock[j]=="stock", -st[i]+strike[j],NA
            ))))))
i = i + 1
}
j=j+1
}
names(kt)=c(paste(buy_sell[1], put_call_stock[1]),paste(buy_sell[2], put_call_stock[2]),paste(buy_sell[3], put_call_stock[3]),paste(buy_sell[4], put_call_stock[4]),'Spot_Price')
head(kt,15)
```

Создадим суммарную стоумость опционной стратегии и добавим в нашу таблицу
```{r , echo=TRUE}

sumpayoff=0
for(i in 1:length(st))
{
  sumpayoff[i]=sum(kt[i,1],kt[i,2],kt[i,3],kt[i,4],  na.rm = TRUE)
    i = i+1
}
kt=data.frame(kt, sumpayoff)
names(kt)=c(paste(buy_sell[1], put_call_stock[1]),paste(buy_sell[2], put_call_stock[2]),paste(buy_sell[3], put_call_stock[3]),paste(buy_sell[4], put_call_stock[4]),'Spot_Price', "Sumpayoff")
head(kt,15)
```

Получим график стратегии
```{r , echo=TRUE}
library(ggplot2)
ggplot(data=kt, aes(kt[,5]))+
  geom_line(aes(y=kt[,1]), colour="blue",lty=2, lwd=1)+
  geom_line(aes(y=kt[,2]), colour="orange1",lty=4,lwd=1)+
  geom_line(aes(y=kt[,3]), colour="gold",lty=2,lwd=1)+
  geom_line(aes(y=kt[,4]), colour="forestgreen", lty=6,lwd=1)+
  geom_line(aes(y=kt$Sumpayoff), colour="firebrick1", lwd=1.2)+ ylab("Value") + xlab("Spot price at Expiration")
```
<h4>УРА</h4>